臺灣高等法院臺中分院刑事判決　　　　　民國九十三年度上訴字第八五九號
　　上　訴　人　臺灣彰化地方法院檢察署檢察官
　　被　　　告　甲○○
右上訴人因被告毒品危害防制條例案件，不服臺灣彰化地方法院中華民國九十三年五
月五日第一審判決（民國九十三年度訴字第二三六號，起訴案號：臺灣彰化地方法院
檢察署民國九十三年度毒偵字第三一一、五二六號，併辦案號：九十三年度毒偵字第
八七一號），提起上訴，本院判決如左：
　　主      文
原判決關於施用第一級毒品及所定執行刑部分均撤銷。
甲○○連續施用第一級毒品，處有期徒刑捌月。
其他上訴駁回。
第二項所處有期徒刑捌月，與上訴駁回部分所處有期徒刑肆月，應執行有期徒刑拾月
。
　　事      實
一、甲○○前因施用毒品案件，經裁定送觀察、勒戒後，認無繼續施用毒品之傾向，
    由臺灣彰化地方法院檢察署檢察官於九十二年十二月十二日，以九十二年度毒偵
    字第二三四三號為不起訴處分確定。詎不知悔改，復分別基於施用第一級毒品海
    洛因之概括犯意，及施用第二級毒品安非他命之犯意，均於九十三年一月廿八日
    在彰化縣境內某處，以將海洛因摻入香煙內吸用，及將安非他命經火燒烤吸煙之
    方式，分別施用第一級毒品海洛因及第二級毒品安非他命各一次。又於九十三年
    三月廿九日清晨在彰化縣鹿港鎮某處，以將海洛因置入注射針筒摻入礦泉水後注
    入手掌背血管進入體內之方式，再施用海洛因一次。嗣為警於同日上午八時三十
    分許，在彰化縣鹿港鎮頭崙里頭崙巷旁查獲。
二、案經彰化縣警察局和美分局報請臺灣彰化地方法院檢察署檢察官偵查起訴及移送
    併辦。
　　理      由
一、被告甲○○經傳未到庭，惟查被告於九十三年一月廿八日在彰化縣某處，分別施
    用第一級毒品海洛因及第二級毒品安非他命各一次之事實，業據被告於原審坦承
    不諱，且被告之尿液經送檢驗結果，確呈嗎啡、安非他命陽性反應，有彰化縣衛
    生局九十三年二月九日煙檢字第九三○二七八號檢驗煙毒尿液檢驗成績書一紙在
    卷可稽。另被告於九十三年三月廿九日在彰化縣鹿港鎮某處，以前開注射方式再
    施用海洛因一次之事實，有經警於同日查獲時採尿送彰化縣衛生局化驗，檢出確
    有嗎啡陽性反應無訛，此亦有彰化縣衛生局九十三年四月五日煙檢字第九三○八
    八四號煙毒尿液檢驗成績書一份附卷足憑，而被告於偵查中經訊以就此次警方採
    尿之過程有何意見時，答稱：「有採尿，沒意見，是我採集，警方封罐」等語（
    毒偵字第八七一號卷二十三頁），是被告確有施用海洛因即無置疑。又被告前因
    施用毒品案件，經裁定送觀察、勒戒後，認無繼續施用毒品之傾向，並由臺灣彰
    化地方法院檢察署檢察官於九十二年十二月十二日，以九十二年度毒偵字第二三
    四三號為不起訴處分確定等情，亦有刑案資料查註紀錄表在卷可考，被告犯行應
    堪認定。
二、核被告所為，係犯毒品危害防制條例第十條第一項、第二項之施用第一級、第二
    級毒品罪，其因施用而持有第一級毒品海洛因、第二級毒品安非他命之低度行為
    ，應為施用第一、二級毒品之高度行為所吸收，不另論罪，先後二次施用第一級
    毒品海洛因之行為，犯罪構成要件相同，時間緊接，顯係基於概括之犯意反覆為
    之，應依連續犯論以一罪，並加重其刑。所犯前揭二罪，犯意各別，罪質不同，
    應分論併罰之。原審就被告施用第二級毒品安非他命部分，審酌被告犯罪動機、
    目的、所生危害等一切情狀，適用毒品危害防制條例第十條第二項、刑法第十一
    條前段、第四十一條第一項前段、罰金罰鍰提高標準條例第二條，量處有期徒刑
    四月，並諭知易科罰金之折算標準示懲，其認事用法及量刑均無不合，應予維持
    ，檢察官就此部分上訴，未具體指摘原判決有何不當之處，顯無理由，應予駁回
    。至關於被告施用第一級毒品部分，原審未及將被告於九十三年三月廿九日再次
    施用海洛因一次，而與前開業經起訴部分有連續犯裁判上一罪關係之犯行併案審
    理，尚有未洽，檢察官上訴意旨以此指摘原判決此部分不當，為有理由，應由本
    院將原判決關於施用第一級毒品部分撤銷改判，爰審酌被告犯罪之動機、手段，
    一再施用毒品，不知悔改，所生危害等一切情狀，量處有期徒刑八月，並與施用
    第二級毒品部分所處有期徒刑四月，定其應執行刑為有期徒刑十月示懲。至檢察
    官上訴意旨尚指被告另自九十二年九月間某日起即施用第一級毒品一節，除被告
    於警訊之自白外，並未採其尿液檢驗，難認被告之自白為真實，故此部分應由檢
    察官另為偵辦處理，併此明。又扣案之針筒一支、塑膠袋一個及毛重○．三公
    克之海洛因一包，被告否認為其所有，亦無證據證明為被告所有，且該毛重○．
    三公克之物，係檢察官上訴時併案附送，並未先檢送鑑定機關檢驗，尚無從證明
    是否為毒品，故均不予宣告沒收。
三、被告經合法傳喚，無正當理由不到庭，應不待其陳述，逕行判決。
四、據上論斷，應依刑事訴訟法第三百六十八條、第三百六十九條第一項前段、第三
    百六十四條、第二百九十九條第一項前段、第三百七十一條、毒品危害防制條例
    第十條第一項、刑法第十一條前段、第五十一條第五款，判決如主文。
本案經檢察官乙○○到庭執行職務。
中     華     民     國     九十三     年      七      月    二十八     日
                                   臺灣高等法院臺中分院刑事第二庭
                                   　　　審判長法  官  羅  禮  政
                                               法　官　蔡　聰　明
                                               法　官  陳  欣  安
右正本證明與原本無異。
施用第一級毒品部分，得上訴。
施用第二級毒品部分，不得上訴。
如不服本判決應於收受送達後十日內向本院提出上訴書狀，其未敘述上訴之理由者並
得於提起上訴後十日內向本院補提理由書（均須按他造當事人之人數附繕本）。
                   書記官  紀  美  鈺
中     華     民     國　   九十三     年      八      月      二       日
                                                              　　　　　Ｆ
